【裁判字號】    88,易,2778
【裁判日期】    890320
【裁判案由】    違反動產擔保交易法
【裁判全文】
臺灣臺南地方法院刑事判決                        八十八年度易字第二七七八號
    公  訴  人  臺灣台南地方法院檢察署檢察官
    被      告  甲○○
右列被告因違反動產擔保交易法案件，經檢察官提起公訴（八十八年度偵字第三０三
六號），本院判決如左：
    主  文
甲○○動產擔保交易之債務人，意圖不法之利益，將標的物遷移，致生損害於債權人
，處有期徒刑參月，如易科罰金，以參佰元折算壹日。
    事  實
一、甲○○於民國（下同）八十七年十一月十九日，依動產擔保交易法動產抵押之規
    定，以分期付款之方式，向匯通商業銀行股份有限公司台南分行（下稱匯通銀行
    ）借貸新台幣（下同）五十一萬三千零二十四元，購買車牌號碼ＳＶ─九七一五
    號自用小客車一輛，約定貸款自八十七年十一月十九日起至九十二年十一月十九
    日止，每月為一期，分期清償前開貸款，於債務人不履行契約時，抵押權人得占
    有抵押物，並得出賣，就其賣得價金優先於其他債權而受清償，且抵押人不得將
    標的物遷移、出賣、移轉、抵押或為其他處分。詎甲○○於貸得上開款項後，即
    未攤還本息，尚有四十二萬元本金未清償，並意圖為自己不法之利益，於八十七
    年十一月間，同意由丁○○將車輛出售予乙○○，致匯通銀行無法占有該車輛，
    依動產擔保交易法行使取償之權利，足生損害於債權人匯通銀行。
二、案經花旗銀行訴請台灣台南地方法院檢察署檢察官偵查起訴。
    理  由
一、訊據被告甲○○固坦承以前開自用小客車向告訴人辦理動產擔保借款，嗣後尚有
    五十一萬三千零二十四元本息未給付之事實，惟否認有右揭犯行，辯稱伊未同意
    丁○○出售前開車輛云云。惟查右揭事實，業據被害人匯通銀行職員丙○○於偵
    查中及本院審理中指述綦詳，且有貸款暨車輛動產抵押契約、動產擔保交易動產
    抵押設定登記申請書等件附卷可稽。而被告不僅同意丁○○出售前開車輛並交付
    身分證件予乙○○，且於買賣契約成立後，至乙○○處拆卸車上ＣＤ唱機乙情，
    亦據證人乙○○到庭證述綦詳。足徵被告確同意丁○○出售前開自用小客車，其
    所辯純係卸責之詞，要無可採。本件事證明確，被告違反動產擔保交易法犯行堪
    以認定。
二、核被告所為，係犯動產擔保交易法第三十八條之罪。爰審酌被告犯罪之動機、目
    的、手段、所生危害、且自八十七年間至今尚未清償分期款及其犯後猶飾詞狡卸
    ，毫無悔意等一切情狀，處如主文所示之刑，並諭知易科罰金之折算標準，以資
    懲儆。
據上論斷，應依刑事訴訟法第二百九十九條第一項前段，動產擔保交易法第三十八條
，刑法第十一條前段、第四十一條，罰金罰鍰提高標準條例第一條前段、第二條，判
決如主文。
中    華    民    國      八十九    年      三        月      二十    日
                              臺灣臺南地方法院刑事第三庭
                                          法  官  姚 貴 美
右正本證明與原本無異。
如不服本判決，應於判決送達後十日內，向本院提出上訴狀。
                                          書記官  魏 芝 雯
中    華    民    國      八十九      年      三      月    二十二    日
附錄本案論罪科刑條文：
動產擔保交易法第三十八條
動產擔保交易之債務人，意圖不法之利益，將標的物遷移、出賣、出質、移轉、抵押
或為其他處分，致生損害於債權人者，處三年以下有期徒刑、拘役或科或併科六千元
以下之罰金。


司法院資訊處製作；財團法人民間司法改革基金會備份。
